# 关联方资金拆借问题

提问人：郭小侠 时间：2016-04-01 19:00:39
请教陈版及各位老师，被审计单位以关联方作为承兑对象出具承兑汇票，分录 ：借：其他应收款-关联方 贷：应付票据-关联方承兑汇票办出后由被审计单位自己进行贴现，支配资金，贴现后做的调整分录为 借：银行存款、财务费用 贷：其他应收款-关联方，在上述情况下，我认为被审计单位与关联方之间的资金往来不属于拆借资金，在出具关联方资金占用专项审核报告的时候，也无需体现出来，我这样做是否合理？

回答人：chenyiwei
首先，在承兑汇票没有交付给票面上指定的收款人的情况下，法律上的票据关系并不成立，不应同时挂对该关联方的应付票据和其他应收款，因此也就不存在关联方资金占用的问题；其次，票据贴现取得现金，从实质上讲是没有真实交易背景的票据融资，应“实质重于形式”列报为短期借款。